臺灣高等法院臺中分院刑事判決　　　　100年度上易字第140號
上　訴　人　臺灣南投地方法院檢察署檢察官
被　　　告　吳政儒
上列上訴人因被告侵占遺失物案件，不服臺灣南投地方法院99年
度審易字第92號中華民國99年12月10日第一審判決（起訴案號：
臺灣南投地方法院檢察署99年度撤緩偵字第88號），提起上訴，
本院判決如下：
    主  文
上訴駁回。
    事實及理由
一、本案經本院審理結果，認原審諭知不受理判決，並無不當，
    應予維持，並引用原審判決書記載之事實、證據及理由（如
    附件）。
二、本件檢察官上訴意旨略以：查被告吳政儒於民國98年12月29
    日在本署製作偵訊筆錄時，經檢察官當庭詢問被告：「問：
    緩起訴處分期間1年，並於接受本署檢察官執行緩起訴處分
    命令通知書之日起，1個月內向本署指定之南投縣觀護志工
    協進會支付5千元，並命不得再犯侵占罪？答：同意。」，
    可見被告已知悉本件將來之司法處遇係緩起訴處分，且條件
    係向南投縣觀護志工協進會支付5千元，並不得再犯侵占罪
    ；而被告當時在部隊服役，緩起訴處分書及執行緩起訴處分
    命令通知書，誤送被告設籍所在地，即南投縣國姓鄉○○村
    ○○路602號，此詳見本署98年度偵字第4919號第39至42頁
    自明；然被告於99年5月17日退伍，有個人兵籍資料查詢結
    果可佐，且被告因另犯侵占案件，於99年9月7日，經臺灣臺
    中地方法院發佈通緝，有該署99年9月7日中檢輝偵光緝字第
    3251號通緝書及送達回證可按，復經本署書記官於99年9月
    10日，以被告所留手機號碼，亦為空號顯示，亦有本署辦案
    公務電話紀錄表可證；是以，本件被告事實上已無法通知，
    其實際上亦無履行向南投縣觀護志工協進會支付5千元等緩
    起訴條件，而緩起訴處分書及執行緩起訴處分命令通知書，
    依上開說明，亦已送達至上開戶籍地，故本署始於99年9月
    28日，以99年度撤緩字第115號撤銷緩起訴，再以99年度撤
    緩偵字第88號向法院聲請簡易判決處刑。綜上所述，本件起
    訴程序並無違背規定之情形，自應依法為實體判決云云。惟
    查，檢察官對被告吳政儒所為附負擔緩起訴處分，係命被告
    於接受檢察官執行緩起訴處分命令通知書之日起，1個月內
    向南投縣觀護志工協進會支付新臺幣5千元，並命不得再犯
    侵占罪，此有臺灣南投地方法院檢察署檢察官緩起訴處分書
    可稽（見98偵4919號卷第39、40頁），而被告當時既在部隊
    服役，公訴人所屬機關未依法囑託被告所屬部隊長官送達緩
    起訴處分書及執行緩起訴處分命令通知書，竟誤送被告之戶
    籍地，縱經被告之父代為收受，亦難認已合法送達。被告自
    無從依上開緩起訴處分執行命令履行緩起訴條件。檢察官以
    被告屆期未履行緩起訴條件，而撤銷上開緩起訴處分，即非
    合法。是原審認檢察官於撤銷緩起訴後另聲請簡易判決（與
    起訴有同一效力）係起訴程序違背規定，並無不合。檢察官
    上訴，執上情詞指摘原判決不當，顯無理由，應予駁回，並
    不經言詞辯論為之。
三、據上論斷，應依刑事訴訟法第373條、第368條、第372條，
    判決如主文。
中    華    民    國   100    年    1    月    31     日
            刑事第四庭    審判長法  官  洪  耀  宗
                                法  官  劉  登  俊
                                法  官  許  文  碩
以上正本證明與原本無異。
不得上訴。
                                書記官  郭  蕙  瑜

中    華    民    國   100    年    1    月    31     日